【裁判字號】    98,交聲,3181
【裁判日期】    981218
【裁判案由】    聲明異議
【裁判全文】
臺灣高雄地方法院交通事件裁定        98年度交聲字第3181號
原處分機關  交通部公路總局高雄區監理所
代  表  人  劉育麟
異  議  人
即受處分人  甲○○
上列受處分人因違反道路交通管理處罰條例案件，對於交通部公
路總局高雄區監理所民國98年11月13日所為之裁決（原處分案號
：高監自裁字第裁80-Z00000000號）聲明異議，本院裁定如下：
    主  文
異議駁回。
    理  由
一、原處分機關係以：異議人即受處分人甲○○於民國98年10月
    17日15時45分許，駕駛車牌號碼ZO-3070 自用一般小客車，
    在國道一號南下307.6 公里處，遭內政部警政署國道公路警
    察局第四警察隊以測速儀器測得駕車時速122 公里，超出該
    路段110 公里之速限，而逕行舉發違規，嗣由原處分機關依
    道路交通管理處罰條例第33條第1 項第1 款處罰鍰新臺幣（
    下同）3,000 元，並記違規點數1 點之處分。
二、異議意旨略以：異議人於上揭時、地，遭國道交通警察隊攔
    查並告知超速，但其車輛之車速表確為時速115 公里，故異
    議人質疑員警使用之雷射槍是否經過經濟部標準檢驗局檢測
    合格與序號、速率偵測準確度正負值相差多少，又員警並未
    提出相關違規舉發照片為證，爰依法聲明異議，請求撤銷原
    處分等語。
三、經查：
  (一)按汽車行駛高速公路，應依速限標誌指示，高速公路交通管
    制規則第5 條第1 項前段定有明文。次按，汽車行駛於高速
    公路，不遵使用限制、禁止、行車管制及管理事項之管制規
    則，而行車速度超過規定之最高速限者，處汽車駕駛人
    3,000 元以上6,000 元以下罰鍰，並記違規點數1 點，道路
    交通管理處罰條例第33條第1 項第1 款、第63條第1 項第1
    款亦有明定。
  (二)本件異議人於98年10月17日15時45分許，駕駛車牌號碼ZO-
    3070自用一般小客車，行經國道一號南下307.6 公里處，經
    以雷射測速儀器測得行車時速122 公里，逾越該處最高速限
    （即時速110 公里）12公里，為警逕行舉發，嗣經原處分機
    關依道路交通管理處罰條例第33條第1 項第1 款、第63條第
    1 項第1 款，裁處異議人罰鍰3,000 元，並記違規點數1 點
    等情，為異議人所不否認，並有內政部警政署國道公路警察
    局公警局交字第Z00000000 號舉發違反道路交通管理事件通
    知單、交通部公路總局高雄區監理所98年11月13日高監自裁
    字第裁80-Z00000000號裁決書各1 紙在卷可參，是此部分之
    事實，堪予認定。
  (三)異議人雖辯稱採證儀器可能有誤差，且是否經檢驗合格不明
    云云。惟雷射測速儀器經我國經濟部標準檢驗局各項檢定後
    ，其速度偵測準確度不得高於實際速度每小時2 公里或低於
    實際速度每小時3 公里之公差內，發給檢定合格證書，有交
    通部公路總局高雄區監理所98年11月30日高監自字第
    0980057652號函暨所附雷射測速儀檢定檢查技術規範在卷可
    參。查本件舉發單位所使用之雷射測速儀器，每年皆經經濟
    部標準檢定合格，最近一次檢定日期係在98年5 月4 日經檢
    定合格在案（規格：200Hz 非照相式、廠牌KUSTOM、型號：
    PROLASER、器號：PL23309 ），有效期限迄99年5 月31日，
    有卷附經濟部標準檢驗局98年5 月5 日M0GB0000000 號雷射
    測速儀檢定合格證書1 紙可佐，則上開雷射測速儀器業經我
    國專責機關檢驗合格，且該儀器測速時間為98年10月17日，
    亦在上開檢定合格有效期間之內，足認本件逕行舉發時，上
    開雷射測速儀器之容許誤差值於上揭規範之範圍內，且操作
    功能應屬正常並具備測速之準確性無疑。準此，異議人於上
    開時、地駕駛上開車輛既經測得超越最高速限達時速12公里
    ，併考量該業經檢定合格之雷射測速儀器之合理容許誤差值
    範圍（為每小時2 至3 公里）以觀，已堪認定異議人確有超
    速之違規事實，至為灼然。
  (四)至異議人以員警察未提出違規照片為證云云置辯。查，本件
    違規舉發所使用之雷射測速儀器因無附屬照相功能，自無法
    提示照片等情，業有上開檢定合格證書足稽。再者，員警製
    單舉發違規行為，本質上為行政處分，基於公務員為公法上
    行為具有公信力之原則，該行政處分當可被推定為真正。本
    院審酌當場製單舉發之員警戴明安乃依法執行勤務之公務員
    （見本院卷6 頁之通知單) ，與異議人素昧平生，亦無嫌隙
    ，依卷附資料並無任何證據足資認定舉發之員警有虛偽記載
    或不實舉發之情事存在，又無任何證據可認定主管機關處理
    本案有違反經驗法則或論理法則之情形，應認員警所為之舉
    發係受到合法、正確之推定。況駕駛人為警攔查後，尚可當
    場檢視雷射測速器所標示之數據作為佐證，要不因員警在舉
    發本件交通違規之過程中，未能拍照存證，而影響本件違規
    事實之認定。異議人前開所辯，亦不足採。
四、綜上所述，本件舉發單位係依據經檢測合格之科學儀器測速
    拍照採證舉發，並無不當之處，異議人前揭所辯，均無可採
    。從而，原處分機關依法裁處罰鍰3,000 元，並記違規點數
    1 點，其處分自無違誤。是本件聲明異議為無理由，應予以
    駁回。
五、據上論斷，應依道路交通案件處理辦法第19條，裁定如主文
    。
中    華    民    國    98    年    12    月    18    日
                  交通法庭    法  官  王品惠
以上正本證明與原本無異。
如不服本裁定應於送達後5日內向本院提出抗告狀。
中    華    民    國    98    年    12    月    18    日
                              書記官  李文廣


司法院資訊處製作；財團法人民間司法改革基金會備份。
